---
output: html_notebook

---
<br>
<hr>

<div style="text-align: justify;">
<br>
<center><div><b style="font-size:21px;">Mestrado profissional em Matemática, Estatística e Computação Aplicadas à Indústria</b></div></center>
<center><div><b style="font-size:22px;color:#72849d">Redes Bayesianas Gaussianas aplicada à predição de vendas em uma grande rede de fast-food brasileira</b></div></center>
<br>
<div style="text-align: justify;">
Resultados apresentados ao Instituto de Ciências Matemáticas e de Computação - ICMC-USP, como parte dos requisitos para obtenção do título de mestre - Mestrado profissional em Matemática, Estatística e Computação Aplicadas à Indústria, sob orientação do <a href="http://conteudo.icmc.usp.br/pessoas/alneu/" target="_blank"> Prof. Dr. Alneu de Andrade Lopes</a> e Co-Orientação <a href="https://scholar.google.com/citations?user=tuOaq-4AAAAJ&hl=pt-BR" target="_blank">Dr. Brett Drury.</a>
</div>
<br>
<hr>
<center><div><b style="font-size:22px;">Previsão de Grupo de Adicionais</b></div></center>
<hr>
```{r include=FALSE}
library('forecast')
library('plotly')
library('MLmetrics')
```

```{r include=FALSE}

df = read.table('data/data-sales.csv', header=TRUE, sep=";")

df_train = df[1:84,]
df_test = df[85:90,] 

serieTemporal <- ts(df_train['grupoAcompanhamento'], start=c(2010, 1), end=c(2016, 12), frequency=12)
```

<hr>
<center><div><b style="font-size:22px;">Amostra de Dados de Vendas</b></div></center>
<hr>
```{r echo=FALSE}
head(df_train)
```

<hr>
<center><div><b style="font-size:22px;">Análise de Estacionaridade</b></div></center>
<hr>
<span>Na análise de estacionaridade do grupo de adicionais. Para p-value < <b>0.05</b> indica que a série possui comportamento estacionário.</span>

```{r echo=FALSE}
adf.test(serieTemporal)
```

<hr>
<center><div><b style="font-size:22px;">Ajuste do Modelo</b></div></center>
<hr>

```{r echo=FALSE}
fitArima <- ets(serieTemporal, damped = TRUE, model = "MAM", nmse=30)
fitArima
```

<hr>
<center><div><b style="font-size:22px;">Previsão de Grupo de Bebidas - 1 Semestre de 2017</b></div></center>
<hr>

```{r echo=FALSE}
ts_forecast <- forecast(fitArima, 6)
ts_forecast$mean
```
<hr>
<center><div><b style="font-size:22px;">MAPE - Erro Percentual Absoluto Médio</b></div></center>
<hr>
<br>
```{r echo=FALSE}
mape <- MAPE(ts_forecast$mean, df_test$grupoAcompanhamento)
mape * 100
```

<hr>
<center><div><b style="font-size:22px;">Visualização da Previsão de Grupo de Adicionais - 1 Semestre de 2017</b></div></center>
<hr>
<br>
```{r fig.width=10, fig.height=5, echo=FALSE}

p <- plot_ly() %>%
  add_lines(x = time(serieTemporal), y = serieTemporal,
            color = I("purple"), name = "Observado",  fill = "tonexty") %>%
  add_ribbons(x = time(ts_forecast$mean), ymin = ts_forecast$lower[, 2], ymax = ts_forecast$upper[, 2],
              color = I("gray95"), name = "95% confiança") %>%
  add_ribbons(x = time(ts_forecast$mean), ymin = ts_forecast$lower[, 1], ymax = ts_forecast$upper[, 1],
              color = I("gray80"), name = "80% confiança") %>%
  add_lines(x = time(ts_forecast$mean), y = ts_forecast$mean, color = I("blue"), name = "Previsto")

ggplotly(p)

```

<hr>
<center><div><b style="font-size:22px;">Validação - Observado vs Previsto</b></div></center>
<hr>
<br>
```{r fig.width=10, fig.height=5, echo=FALSE}
p1 <- plot_ly() %>%
  add_lines(x = c(1:6), y = df_test$grupoAcompanhamento,
            color = I("purple"), name = "Observado") %>%
  add_lines(x = c(1:6), y = ts_forecast$mean, color = I("blue"), name = "Previsto")

ggplotly(p1)
```
